【裁判字號】    89,聲再,17
【裁判日期】    900227
【裁判案由】    聲請再審
【裁判全文】
臺灣板橋地方法院刑事裁定                          八十九年度聲再字第一七號
    聲  請  人  甲○○
    受  處分人  乙○○
右列聲請人因受處分人乙○○撤銷停止戒治案件，對於台灣高等法院八十九年十一月
二十一日所為八十九年度毒抗字第一００九號裁定，聲請再審，本院裁定如左：
    主  文
再審之聲請駁回。
    理  由
一、按再審制度，係為原確定判決認定事實錯誤而設之救濟程序，得聲請再審之對象
    包括有罪之判決確定後，為受判決人之利益聲請再審者，以有刑事訴訟法第四百
    二十條第一項所定各款事由，或不得上訴於第三審法院之案件，其經第二審確定
    之有罪判決，就足生影響判決之重要證據漏未審酌者，或有罪、無罪、免訴、不
    受理之判決確定後，有同法第四百二十二條各款所定之事由者，為受判決人之不
    利益得聲請再審。有關裁定則無聲請再審之適用。此觀刑事訴訟法第四百二十條
    至第四百四十條之規定自明。又法院認為聲請再審之程序違背規定者，應以裁定
    駁回之，同法第四百三十三條亦定有明文。
二、本件聲請人聲請再審意旨略以：台灣高等法院八十九年度毒抗字第一００九號裁
    定，以抗告人即聲請人之妻乙○○無提出購買成藥及服用之事實，而駁回抗告，
    惟其於抗告狀中已提及乙○○係因服用如「皮膚過敏、鼻塞與過敏性鼻炎等症狀
    」之藥物，此項藥物均係聲請人所購買供乙○○服用，豈能說無憑據。前開藥物
    只知成份有：EPINEPHRINE EPHEDRINE SULFATE 、麻黃素硫酸鹽等，請深入查證
    何症狀需何種成份之藥物治療服用，為此聲請再審等語。經查：聲請人之妻即受
    處分人乙○○因違反毒品危害防制條例案件，經本院認其於停止戒治保護管束期
    間，仍有繼續施用第二級毒品之行為，於八十九年九月二十九日以八十九年度毒
    聲字第五四九七號撤銷停止戒治，令入戒治處所施以強制戒治，受處分人不服提
    起抗告，再經台灣高等法院認「抗告人雖辯稱購買成藥服用，惟迄無提出實證證
    明購買及服用事實，況縱有其事，其所服用藥物有何成份足以導致尿液檢驗呈安
    非他命陽性反應，亦無何憑據；本件已有行政院衛生署食品檢驗局認可濫用藥物
    檢驗實驗室第００八號之濫用藥物陽性檢體檢驗報告在卷可稽。是抗告人有吸用
    毒品之事實，委可認定。」，而於八十九年十一月二十一日以八十九年度毒抗字
    第一００九號裁定駁回抗告確定在案。以上事實業經本院調卷查明屬實，並有上
    開裁定書二件附卷可憑。而就此項裁定，刑事訴訟法並無得聲請再審之規定，本
    件聲請再審為不合法，依照前揭說明，其聲請自應駁回。
三、據上論據，應依刑事訴訟法第四百三十三條，裁定如主文。
中      華      民      國      九十      年      二    月    二十七    日
                              臺灣板橋地方法院刑事第一庭
                                  法  官  毛崑山
右正本證明與原本無異
如不服本裁定應於送達後五日內向本院提出抗告狀
                                  書記官  章宏萱
中      華      民      國      九十      年      二    月    二十七    日


司法院資訊處製作；財團法人民間司法改革基金會備份。
